【裁判字號】    98,易,3140
【裁判日期】    981231
【裁判案由】    竊盜
【裁判全文】
臺灣板橋地方法院刑事判決              98年度易字第3140號
公  訴  人  臺灣板橋地方法院檢察署檢察官
被      告  甲○○
                      號6樓
                    （現於臺灣臺北監獄臺北分監另案執行中
上列被告因竊盜案件，經檢察官提起公訴（98年度偵字第21246號）
，嗣因被告就被訴事實為有罪之陳述，本院告知被告簡式審判程
序之旨，並聽取當事人之意見後，裁定改依簡式審判程序進行，
本院判決如下：
    主  文
甲○○竊盜，累犯，處有期徒刑月，如易科罰金，以新台幣壹
仟元折算壹日；又共同竊盜，累犯，處有期徒刑肆月，如易科罰
金，以新台幣壹仟元折算壹日，應執行有期徒刑陸月，如易科罰
金，以新台幣壹仟元折算壹日。
    事  實
一、甲○○前於民國95年間，因施用第一級毒品案件，經臺灣高
    等法院以95年度上訴字第2092號撤銷原判決，改判處有期徒
    刑1 年1 月，上訴後復經最高法院以95年度台上字第5925號
    判決駁回上訴確定。又因施用第二級毒品案件，經本院以95
    年度簡字第3841號判處有期徒刑6 月確定，並經臺灣高等法
    院以96年度聲字第355 號裁定定其應執行刑為有期徒刑1 年
    5 月。另於同年間，再因竊盜案件經臺灣桃園地方法院以95
    年度易字第1024號判處有期徒刑5 月確定，及因詐欺案件經
    本院以95年度易字第2524號判處有期徒刑4 月確定，復因施
    用第一級毒品案件經本院以95年度訴字第3007號判處有期徒
    刑1 年，上訴後復經臺灣高等法院以96年度上訴字第2276號
    判決駁回上訴確定，另因施用第二級毒品案件經本院以95年
    度簡字第6691號判處有期徒刑6 月確定。其後，前述6 罪經
    臺灣高等法院以96年度聲減字第4246號分別減刑後再定應執
    行刑為有期徒刑1 年10月，執行至97年5 月15日假釋出監，
    同時交付保護管束，迄97年9 月27日保護管束期滿執行完畢
    。詎甲○○仍不知警惕，竟先後為下列行為：
  (一)於98年6 月18日3 時許，在臺北縣鶯歌鎮○○路249 巷2 弄
    3 號對面，見蔡富雄所有而由丙○○管領使用之車號
    CQ-0983 號自小貨車無人看管之際，意圖為自己不法之所有
    ，以其所有自備之鑰匙（未扣案）啟動上開車輛電門，竊取
    上開車輛，得手後供作己代步工具。
  (二)旋又於98年6 月18日4 時50分許，與詹淑惠（檢察署另案通
    緝中）共同基於意圖為自己不法所有之犯意連絡，由甲○○
    駕駛上開車輛，搭載詹淑惠，前往位於桃園縣桃園市○○路
    333 號之建凱五金行，見乙○○所有置於該處騎樓之五金一
    批（價值約新臺幣（下同）12萬元）無人看管，乃與詹淑惠
    2 人徒手搬運竊取該批五金，得手後以1 萬元之代價將之販
    售予桃園市○○路之流動式資源回收廠，所得款項由兩人朋
    分花用。嗣經警調閱監視錄影畫面，通知甲○○到案說明，
    始知上情。
二、案經乙○○訴由臺北縣政府警察局三峽分局移送臺灣板橋地
    方法院檢察署檢察官偵查起訴。
    理    由
一、按除被告所犯為死刑、無期徒刑、最輕本刑為3 年以上有期
    徒刑之罪或高等法院管轄第一審案件者外，於前條第1 項程
    序進行中，被告先就被訴事實為有罪之陳述時，審判長得告
    知被告簡式審判程序之旨，並聽取當事人、代理人、辯護人
    及輔佐人之意見後，裁定進行簡式審判程序，刑事訴訟法第
    273 條之1 第1 項定有明文。本案被告被訴刑法第320 條第
    1 項竊盜罪之法定本刑為「5 年以下有期徒刑」，並非最輕
    本刑3 年以上之罪，且被告於本院準備程序期日就被訴事實
    為有罪之陳述後，經告知被告簡式審判程序之旨，並聽取被
    告及檢察官之意見後，改用簡式審判程序審理之，合先敘明
    。
二、上開犯罪事實，迭據被告於警詢、偵查及本院審理時自白不
    諱，核與證人即被害人丙○○、證人即告訴人乙○○於警詢
    時之陳述，並有監視錄影翻拍照片8 幀、報案紀錄附卷可稽
    ，堪認被告前揭自白屬實。本案事證明確，被告犯行堪以認
    定。
三、是核被告所為，均係犯刑法第320 條第1 項之竊盜罪。又被
    告就事實一之(二)之竊盜行為，與陳淑惠間，有犯意連絡、行
    為分擔，為共同正犯。又被告所犯上開2 罪之犯罪時間、地
    點及客體不同，顯係基於個別犯意所為，應予分論併罰。又
    被告有前揭事實欄第一段所載科刑及執行紀錄乙節，有臺灣
    高等法院被告前案紀錄表附卷可稽，其於有期徒刑執行完畢
    後5 年以內，故意再犯本案有期徒刑以上之罪，為累犯，應
    依刑法第47條第1 項規定，加重其刑。爰審酌被告犯罪之動
    機目的，智識程度，竊盜犯罪所得財物多寡（第(二)案竊得財
    物之價值顯然高於第(一)案），犯罪使用手段之危險性，及其
    犯後坦認犯行態度良好等一切情狀，分別量處如主文所示之
    刑，及分別諭知易科罰金之折算標準，並定其應執行之刑及
    易科罰金之折算標準。末查被告用以行竊被害人丙○○所管
    領使用之自小貨車之鑰匙，並未扣案，復非屬違禁物，且被
    告於本院審理時承明該鑰匙業已丟棄，並無證據證明該鑰匙
    尚且存在，是為免日執行之困難，爰不再依刑法第38條第1
    項第2 款之規定為沒收之諭知，併此說明。
據上論斷，應依刑事訴訟法第273 條之1 第1 項、第284 條之1
、第299 條第1 項前段，刑法第28條、第320 條第1 項、第47
條第1 項前段、第51條第5 款、第41條第1 項前段，刑法施行法
第1條之1第1項、第2項前段，判決如主文。
本案經檢察官簡志祥到庭執行職務。
中    華    民    國    98    年    12    月    31    日
                  刑事第二庭    法  官  李釱任
以上正本證明與原本無異。
如不服本判決應於收受判決後10日內向本院提出上訴書狀，並
應敘述具體理由。其未敘述上訴理由者，應於上訴期間屆滿後
20日內向本院補提理由書（均須按他造當事人之人數附繕本）
「切勿逕送上級法院」。
                                書記官  陳秀慧
中    華    民    國    99    年    1     月    4     日
附錄本案論罪科刑法條全文：
刑法第320條第1項：
意圖為自己或第三人不法之所有，而竊取他人之動產者，為竊盜
罪，處5年以下有期徒刑、拘役或500元以下罰金。


司法院資訊處製作；財團法人民間司法改革基金會備份。
